臺灣臺南地方法院刑事判決　　　　　　100年度簡上字第129號
上　訴　人　臺灣臺南地方法院檢察署檢察官
被　　　告　阮愛珠
　　　　　　楊連豐
上列上訴人因被告妨害家庭案件，不服本院100年度簡字第871號
中華民國100年4月29日第一審判決（檢察官聲請案號：100年度
偵字第3467號），提起上訴，本院管轄之第二審合議庭判決如下
：
    主  文
上訴駁回。
    事實及理由
一、按被告以外之人於審判外之陳述，經當事人於審判程序同意
    作為證據，法院審酌該言詞陳述或書面陳述作成時之情況，
    認為適當者，亦得為證據，刑事訴訟法第159條之5第1項定
    有明文。查被告2人於本院審理時，對檢察官所提出引用之
    傳聞證據之證據能力並不爭執，且本院依卷內資料審酌其他
    非傳聞證據，認為並未有何違背法律或其他相關規定之情事
    ，而應認為適當，復經本院於審判期日就上開證據依法進行
    調查、辯論，本院自得引為判決參考之依據，依法應有證據
    能力，先予敘明。
二、本院審理結果，認第一審簡易判決認事、用法及量刑均無不
    當，應予維持，並引用第一審簡易判決書及檢察官聲請簡易
    處刑書記載之事實、證據及理由（如附件），並補充被告阮
    愛珠、楊連豐於本院審理中之自白為證據。
三、檢察官上訴意旨略以：被告2人於民國99年6月27日起至100
    年3月21日止，每月在租屋處性交1至2次，且被告2人尚在外 
    租屋同住，毫無悔意，原審僅判處被告2人各有期徒刑2月，
    量刑過輕，請求將原判決撤銷，更為適當之判決云云。
四、經查：
  (一)按量刑之輕重及緩刑之宣告，係事實審法院得依職權自由裁
    量之事項，茍已斟酌刑法第57條各款所列情狀而未逾越法定
    刑度，則不得遽指為違法；又刑罰之量定屬法院自由裁量之
    職權行使，但仍應審酌刑法第57條所列各款事由及一切情狀
    ，為酌量輕重之標準，並非漫無限制，在同一犯罪事實與情
    節，如別無其他加重或減輕之原因，下級法院量定之刑，亦
    無過重或失輕之不當情形，則上級法院對於下級法院之職權
    行使，原則上應予尊重（最高法院72年度臺上字第6696號判
    例及85年度臺上字第2446號判決意旨參照）。經查，原審以
    被告2人同居為通姦、相姦行為，並已生下1女之犯罪情節，
    及其2人犯罪破壞告訴人林傳貴家庭生活所生危害程度，犯
    後坦承犯行與其等素行尚端情形等一切情狀，依刑法第239
    條、第41條第1項前段，判處被告各有期徒刑2月，並均諭知
    如易科罰金之折算標準。本院認原審判決量處之刑度，其裁
    量並無違法或顯然過重、失輕，亦無何科罰與罪責不相當之
    瑕疵可指，是檢察官以原審量刑過輕為由提起上訴，無理由
    ，應予駁回。
  (二)至於，告訴人具狀請求檢察官上訴意旨略以：被告2人自99
    年6月27日起至100年3月21日止，在租屋處，每月性交1至2
    次，該當多次通姦、相姦罪，應論以數罪而併罰之云云。惟
    按學理上所稱接續犯，乃指行為人主觀上基於單一之犯意，
    著手實行單一行為，而該行為係在密切接近之時、地，分數
    個舉動以接續或反覆施行之行為，依一般社會通念，難以強
    行分開，在刑法評價上，該接續施行之數個舉動，可認為包
    括一罪（最高法院96年度臺上字第38 22號判決意旨參照）
    。經查，被告2人因戀姦情熱，進而租屋同居，所為多次通
    姦、相姦行為，被告阮愛珠並因而產下一女後，被告2人同
    居乙處，業被告2人供承在卷，足認被告2人主觀上當係基於
    單一之犯意，著手實行單一之通姦、相姦行為，且各該行為
    係在密接之時、地反覆施行之行為，所持續侵害之法益係屬
    同一，又渠等行為各自獨立性極為薄弱，依社會通念，難以
    強行分開，依前揭說明，自應論以接續犯一罪，告訴人具狀
    請求檢察官上訴意旨認此應立數罪，容有誤會，附此敘明。
據上論斷，應依刑事訴訟法第455條之1第1項、第3項、第364條
、第373條、第368條，判決如主文。
本案經檢察官李白松到庭執行職務。
中    華    民    國   100    年    9     月    28    日
                  刑事第二庭    審判長法  官  田幸艷
                                      法  官  蔡奇秀
                                      法  官  鄭彩鳳
不得上訴。
以上正本證明與原本無異。
                                      書記官  蕭伊舒
中    華    民    國   100    年    9     月    28    日